# 陈版：企业注销支付给原股东的金额大于其享有注销企业所有者权益账面份额怎么处理呢？

提问人：hcl1986 时间：2012-10-10 15:42:35
企业注销支付给原股东的金额大于其享有注销企业所有者权益账面份额怎么处理呢？

回答人：chenyiwei
从被清算企业的角度，无论在剩余财产分配过程中支付给股东的款项是大于还是小于该股东在其剩余净资产中应享有的份额，都是借记权益类科目，贷记银行存款等科目。 对于收到分配款的股东而言，需要关注“企业注销支付给原股东的金额大于其享有注销企业所有者权益账面份额”这一情况出现的原因，关注有无合理的商业理由、股东之间是否存在关联方关系、是否存在潜在的利益输送等问题，确定剩余财产分配方案的合理性和公允性，在此基础上，确定能否把收到的分配款超过其在被清算企业净资产份额的差额部分确认为收益，还是应当作为权益性交易计入资本公积。

提问人：hcl1986 时间：2012-10-10 22:48:52
问题是支付的金额与所有者权益不等啊！差额放哪呢

回答人：chenyiwei
为何会不等？最终所有科目都要结零，因此最终似乎不可能不一致。